臺灣高等法院臺中分院刑事裁定　　　　　　　　　　九十一年度交抗字第五九六號
　　抗　告　人
　　即受處分人　甲○○
右抗告人，因違反道路交通管理處罰條例案件，不服臺灣臺中地方法院中華民國九十
一年七月三十日裁定（九十一年度交聲字第三七二號）提起抗告，本院裁定如左：
    主      文
抗告駁回。
    理      由
一、抗告及異議意旨略稱：異議人於舉發當時被警攔下，要求異議人做酒精吹測後，
    深覺有異，而質疑該酒精測試器是否歸零，酒測儀器是否準確。且該日抗告人雖
    有小酌，但距遭攔停時，已有六、七小時之久，該日警員一面要酒測，一面要抗
    告人出示行照、駕照，當時前且已有另一人被酒測，則抗告人質疑是否歸零，自
    係合理，抗告人並非故意拒絕簽名，而原審時雖傳喚警員吳桂燈作證，但該日酒
    測者應係陳姓警員，何以不出庭應訊，況當時抗告人車上另有親人，亦可作證云
    云。
二、原處分機關略以：本案係國道公路警察局第三警察隊舉發受處分人即異議人甲○
    ○先生，駕駛車號ＬＭ－８８８８自小客車，於九十一年三月三十日二時二十五
    分許，在中港匝道北向處，因「(1)酒精濃度超過標準測定值○˙三六ＭＧ／Ｌ，
    超過○˙一一ＭＧ／Ｌ（禁駛）、(2)未帶駕照」違規並掣開舉發通知單，原處分
    機關於九十一年五月三十日依據道路交通管理處罰條例第三十五條第一項第一款
    及同條第二十五條第三款規定合計裁處罰鍰新台幣一萬九千八百元並吊銷駕駛執
    照一年，於法並無不符等語。
三、按汽車駕駛人駕駛車輛未隨身攜帶駕駛執照者，處新台幣三百元以上六百元以下
    罰鍰；又小客車汽車駕駛人其吐氣所含酒精濃度超過每升○點二五毫克以上，未
    滿○點四毫克並到案聽候裁決者，處新台幣一萬九千五百元罰鍰，並當場禁止其
    駕駛及吊扣其駕駛執照一年。道路交通管理處罰條例第二十五條第三款、第三十
    五條第一項第一款及道路交通管理事件統一裁罰標準表，分別定有明文。本院經
    查，本件受處分人甲○○於前揭時地駕車，為內政部警政署國道公路警察局第三
    警察隊員吳桂燈攔檢時，查獲其飲酒後吐氣所含酒精成份為每公升０．三六毫克
    ，超過法定之每公升０．二五毫克，因而予以掣單舉發，並交付異議人收受，遭
異議人拒絕收受等情，有舉發違反道路交通管理事件通知單影本、公路局台中區
    監理所豐原監理站裁決書、酒精濃度測試單各一件為證。抗告人雖辯稱：伊當日
    用餐時有微量飲酒，然距駕車時已過六、七小時，應不超過標準，且要求再度測
    試卻被警察拒絕，故該測試儀器是否歸零，酒測儀器是否準確，顯有違法失誤云
    云。惟查，異議人當日為警臨檢經測試其吐氣所含酒精成份為每公升０．三六毫
    克，係使用未拆封的新吹嘴，儀器係並當面歸零，此有內政部警政署國道公路警
    察局第三警察隊九十一年五月十日公警國三刑字第０９１０００６１０４函一紙
    附卷可稽。又本件舉發之經過情形，亦經證人即舉發警員吳桂燈於九十一年六月
    二十七日於原審時具結證稱：當天執勤酒測職務攔下異議人，有聞到酒味即予測
    試，當時測試器有歸零等語，並提出經濟部標準檢驗局編號８２９之「呼氣酒精
    測試器檢定合格證書」一紙在卷足憑，是異議人經測試後，顯示其飲酒後其吐氣
    所含酒精成份為每公升０．三六毫克，既有卷附酒精測試單可資證明，堪認異議
    人於測試前確有飲酒駕車且超過法定標準之違規事實，至為明顯，抗告人空口否
    認上情，自難採信。再者，本件受處分人未帶駕駛執照違規乙節，經受處分人於
    庭訊時所供明，故受處分人未帶駕駛執照違規事實，亦堪認定。從而，原處分機
    關依據前開規定裁處受處分人罰鍰合計新台幣一萬九千八百元，並吊銷其駕駛執
    照一年，經核自屬有據，原審因認「本件異議為無理由」，遂駁回其異議，經核
    尚無不合。抗告人提起抗告，雖辯稱：酒測者應係陳姓警員，且伊親人可作證云
    云，但依舉發單所載，陳姓警員及證人吳桂燈既均係在場之警員，則何人實施酒
    測，自與該測試結果無涉，是抗告人上開所辯，自嫌無憑，至抗告人車上親人能
    否證明抗告人之上開酒測結果為無憑，甚有可疑，則原審未傳喚作證，亦無不合
    ，從而，抗告人上開抗告，難認有理由，自應予駁回。
據上論斷，應依道路交通案件處理辦法第二十六條，刑事訴訟法第四百十二條，裁定
如主文。
中      華      民      國　    九十一     年     八      月   二十九 　日
                                臺灣高等法院臺中分院刑事第二庭
                                      審判長法  官　羅　禮　政
                                            法  官　陳　欣　安
                                            法官  蔡　聰　明
右正本證明與原本無異。
不得抗告。
                                            書記官　郭  振　祥
中      華      民      國　    九十一     年     八      月    三十　　日
                                                                        Ｒ
